臺灣嘉義地方法院民事裁定
111年度聲字第133號 
聲  請  人  謝金蕊  
上列聲請人因請求確認界址事件（本院110年度簡上字第101號）
，聲請交付法庭錄音光碟，本院裁定如下：
    主  文
准於聲請人繳納費用後，交付本院110年度簡上字第101號確認界
址事件於民國111年1月24日準備程序、111年4月25日準備程序、
111年6月1日言詞辯論及111年6月29日宣示判決之法庭錄音光碟
。
聲請人就前項之法庭錄音光碟內容，不得散布、公開播送，或為
非正當目的使用。
    理  由
一、聲請意旨略以：聲請人為明瞭鈞院110年度簡上字第101號事
    件，依法庭錄音及其利用保存辦法，聲請自費交付民國111
    年1月24日、111年4月25日、111年6月1日及111年6月29日之
    法庭錄音光碟，以供上訴參考用等語。
二、按當事人及依法得聲請閱覽卷宗之人，因主張或維護其法律
    上利益，得於開庭翌日起至裁判確定後六個月內，繳納費用
    聲請法院許可交付法庭錄音或錄影內容。法院組織法第90條
    之1第1項前段定有明文。次按，當事人及依法得聲請閱覽卷
    宗之人，因主張或維護其法律上利益，聲請交付法庭錄音或
    錄影內容時，應敘明理由，由法院為許可與否之裁定。法院
    受理前項聲請，如認符合聲請要件，並在聲請期間內提出，
    且就所主張或維護法律上之利益已敘明者，除法令另有排除
    規定外，應予許可。其聲請經法院裁定許可者，每張光碟應
    繳納費用新臺幣五十元。持有第一項法庭錄音、錄影光碟內
    容之人，就取得之錄音、錄影內容，不得散布、公開播送，
    或為非正當目的使用。法庭錄音錄影及其利用保存辦法第8
    條亦定有明文。
三、經查，本件聲請人謝金蕊為本院110年度簡上字第101號確認
    界址事件當事人陳泓文之訴訟代理人，屬民事訴訟法第242
    條第6項及民事閱卷規則第2條規定依法得聲請閱覽卷宗之人
    。而查，聲請人敘明聲請交付法庭錄音光碟，是為供上訴參
    考使用，應可認聲請人已經敘明聲請交付法庭錄音光碟之理
    由，符合法庭錄音錄影及其利用保存辦法第8條規定之要件
    ，故應予准許。又查，法院組織法第90條之4第1、2 項規定
    ，持有法庭錄音、錄影內容之人，就所取得之錄音、錄影內
    容，不得散布、公開播送，或為非正當目的之使用；違反前
    項之規定者，由行為人之住所、居所，或營業所、事務所所
    在地之地方法院處新臺幣三萬元以上三十萬元以下罰鍰。爰
    併諭知於主文第二項，以促聲請人注意遵守。
四、依法庭錄音錄影及其利用保存辦法第8條第1項、第2項，裁
    定如主文。
中　　華　　民　　國　  111　 年　　7　　 月　　14　　日
                  民二庭審判長法  官  林中如
                              法  官  陳威憲
                              法  官  呂仲玉
以上正本係照原本作成。
本裁定不得抗告。
中　　華　　民　　國　  111　 年　　7　　 月　　15　　日
                              書記官  朱鴻明